【裁判字號】    90,上訴,1022
【裁判日期】    900815
【裁判案由】    偽造文書等
【裁判全文】
臺灣高等法院高雄分院刑事判決                    九十年度上訴字第一二二號
    上訴人
    即被告  乙○○
            子○○
右上訴人等因偽造文書等案件，不服臺灣高雄地方法院八十八年度訴字第一九三三號
中華民國九十年二月二十七日第一審判決（起訴案號：臺灣高雄地方法院檢察署八十
八年度偵字第五三八七號、第五六九九號、第一四四一四號），提起上訴，本院判決
如左：
      主  文
原判決撤銷。
子○○共同連續行使偽造私文書，足以生損害於他人，處有期徒刑陸月，如易科罰金
，以參佰元折算壹日。
乙○○共同連續行使偽造私文書，足以生損害於他人，處有期徒刑柒月；又共同連續
意圖為自己不法之所有，以詐術使人將本人之物交付，未遂，處有期徒刑伍月；又共
同連續行使偽造私文書，足以生損害於他人，處有期徒刑玖月，如附表三所示編號１
、2、3偽造之visa卡、編號４偽造之署押，均沒收。應執行有期徒刑壹年陸月，如附
表三編號１、２、３所示偽造之visa卡、編號４偽造之署押，均沒收。
      事  實
一、乙○○前因施用毒品罪，經台灣高雄地方法院判處有期徒刑三年，經本院駁回其
    上訴而告確定，八十四年四月十七日送監執行，八十六年一月間假釋出獄，刑期
    原應於八十七年四月十五日期滿，詎仍不思悔改。緣其父吳芳雲（業經原審判決
    無罪確定）在高雄市○○路一二九號三樓之二經營展武建設股份有限甲司（下稱
    展武甲司），並因經營不善於八十五年四月間遭撤銷甲司登記。乙○○、子○○
    原在該甲司任職，該二人因缺錢花用而本身又欠缺申辦信用卡之資力條件，竟擬
    以虛偽資力證明文件向銀行申辦信用卡，藉以持之刷卡詐財，俾供其等朋分花用
    。二人共同基於為自己不法所有之詐欺意圖、偽造及行使偽造私文書之概括犯意
    聯絡，先由乙○○看報紙有關專辦信用卡之分類廣告，依報上所載方式而與不詳
    姓名之成年陳姓男子聯繫後，三人乃基於前開共同犯意聯絡，由乙○○出面談妥
    辦卡報酬細節，並由乙○○提供其父親吳芳雲所經營並已遭撤銷登記惟尚留存之
    展武甲司之甲司執照、營業登記證、甲司印章；並交付自己與子○○之身分證件
    ，由該不詳姓名之陳姓成年人利用電腦打字填載之方式，而虛偽記載「乙○○」
    曾於八十五年一月至同年十二月間在展武甲司領有新台幣（下同）六十二萬零八
    百六十元所得之各類所得扣繳暨免扣繳憑單（下稱扣繳憑單）以及「子○○」曾
    於八十五年一月至同年十二月間在展武甲司領有所得六十四萬零二百五十元之扣
    繳憑單各一張。並經子○○之授權，由乙○○填妥自己及子○○名義之信用卡申
    請書並簽名後，再交由陳姓男子於八十六年十一月下旬左右向匯通商業銀行（下
    稱匯通銀行，由第一信託改制而來）申請信用卡，使匯通銀行承辦人陷於錯誤，
    誤信二人之資力証明文件為真實，持信用卡刷卡簽帳後有真意依約按時還款，乃
    核發乙○○第一信託金卡卡號0000-0000-0000-0000 號及核發子○○第一信託金
    卡卡號0000-0000-0000-0000 號信用卡。該二人在所詐得之信用卡背面之簽名欄
    ，由乙○○於信用卡背面簽名及代子○○簽名後，旋推由乙○○持上開二張信用
    卡分別至如附表一、二所示之特約商店及中國商業銀行東高雄分行，向該商店不
    詳姓名之店員佯稱其有真意付款而以上開信用卡刷卡並向銀行預借現金。吳進財
    自八十六年十一月二十八日起至同年十二月八日止密集刷卡消費共計十四萬九千
    六百六十六元；而以子○○名義之消費，自八十六年十二月十日起至同年月二十
    一日止，共密集消費、預借現金共計十三萬八千四百九十八元（詳如附表一、二
    ）。嗣因未依約繳付消費款，經匯通銀行承辦人依信用卡申請書所載電話聯繫展
    武甲司，竟稱不認識子○○等人，匯通銀行始悉受騙。
二、乙○○復另行起意，於八十八年一月初，明知不詳姓名之人所偽造辛○○名義製
    作之花旗銀行卡號0000-0000-0000-0000號大來信用卡，係其妹吳雅玲所拾獲而
    放置於自宅，（因該信用卡係偽卡，究竟是有心人士製作後因故不欲使用而蓄意
    拋棄或係疏忽而脫離本人持有無法得知，尚難認為係他人之遺失物，亦非吳雅玲
    所有），竟與黃正雄（另案審理）基於共同意圖為自己不法所有之犯意聯絡，相
    偕於八十八年一月七日十五時許前往高雄市鹽埕區○○○路九十五號正泰鐘錶行
    ；由乙○○持該偽造之大來信用卡，佯稱其有真意付款而購買勞力士手錶價值九
    萬五千元，並以上開信用卡刷卡然未連線成功而未得逞，隨即離去。又隨後至同
    區○○路七十四號羿登服飾店，由乙○○持該卡消費購買一件女裝價值約二千六
    百餘元，亦未能刷卡成功而未得逞。隨後就將該信用卡丟棄。
三、乙○○又另行起意，先於八十八年六月一日左右，在高雄市新興市場前，見庚○○所有，因故遺失之國民身分證件棄置於地，竟意圖為自己不法所有，先加以拾
    撿侵占入己，以便供日後犯罪時避免暴露身分之用。並以之作為購買偽造信用卡
    之購買名義人，於八十八年六月一日當日閱報載分類廣告而與「林吉發」之不詳
    年籍成年男子聯繫，約定以六萬八千元之代價購買偽造之信用卡三張，乙○○於
    八十八年六月四日取得偽卡後，並於信用卡背面接續偽簽「庚○○」之名義，共
    計有美國銀行卡號0000 0000 0000 0000號ＶＩＳＡ卡；美國銀行卡號0000
    0000 0000 0000號ＶＩＳＡ卡；萬泰商業銀行卡號0000 0000 0000 0000號Ｖ
    ＩＳＡ卡。並立即至高雄市○○○路六十六號滿天紅電玩名店消費連續八次，並
    以上開三張偽卡刷卡結帳，分別(1)八十八年六月四日以卡號0000 0000 0000 000
    0 號美國銀行ＶＩＳＡ卡消費一次金額一萬零八百七十元；(2)八十八年六月四日
    、五日以卡號0000 0000 0000 0000 號美國銀行ＶＩＳＡ卡消費五次金額分別一
    萬一千元、六千六百元、三千三百元、一萬一千九百五十七元、一萬零八百七十
    元(3)八十八年六月五日以萬泰商業銀行卡號0000 0000 0000 0000 號ＶＩＳＡ卡
    消費二次金額分別一萬零八百七十元、一萬六千三百零四元，共計八萬一千七百
    七十一元，（起訴書誤載刷卡七次金額八萬八千零四十五元）。嗣因警方於同年
    月五日晚間二十時三十分許臨檢上址查獲乙○○持有多張信用卡循線始悉上情。
四、案經匯通銀行告訴、高雄市政府警察局、暨高雄市政府警察局鹽埕分局分別報請
    臺灣高雄地方法院檢察署檢察官偵查起訴。
    理  由
一、訊據上訴人即被告乙○○坦承右揭犯行；上訴人即被告子○○則否認右揭犯行，
    辯稱：伊完全不知情云云。經查：
    （一）被告乙○○、子○○共同以虛偽扣繳憑單持以申辦信用卡詐刷之部分：
          右開此部分事實，已據被告乙○○於偵查、原審及本院審理時供承不諱；
          被告子○○於原審亦供稱：「乙○○表示有朋友幫忙辦卡，他表示他要用
          ˙˙˙所以提供自己身分證資料」、「我同意他（指乙○○）辦，拿給他
          證件，一切由他負責，我沒有消費過」等語甚明（見原審卷七十五頁背面
   、第一三七頁背面），並經證人即匯通銀行承辦人吳維中於偵查及原審證
          述屬實，復有信用卡申請書及虛偽展武甲司為扣繳名義人之扣繳憑單、客
          戶消費歷史資料、簽帳單等在卷可憑，而展武甲司於八十四、八十五、八
          十六年間，因無自動報繳營業稅記錄，而於八十五年四月二十九日遭撤銷
          登記，此有財政部高雄市國稅局八十九年六月二十三日財高國稅資字第八
          九○三一五六九號函、高雄市稅捐稽徵處高雄分處同日高市稽工字第一二
          八○一號函在卷可考，被告二人自承並無申辦信用卡資力條件，竟以已撤
          銷登記之展武甲司名稱，委請他人製作虛偽資力證明詐欺發卡銀行陷於錯
          誤而發卡給予使用，並進而推由乙○○刷卡，迄今毫無清償任何款項，縱
          均係乙○○持卡消費而子○○並未分得任何財物，惟子○○既應允乙○○
          以其名義申辦信用卡並同意乙○○持該卡消費，又深知自己並無支付消費
          款之能力，二人間並與代為辦卡之陳姓成年男子間，應有詐欺取財、行使
          偽造文書之行為，被告子○○事後否認知情，顯係卸責之詞，不足採信。
    （二）乙○○持不詳姓名人士偽造之花旗銀行大來卡刷卡詐財未得逞之部分：
          右揭此部分事實，迭據被告乙○○於警偵訊、原審及本院審理時供承明確
          ；又證人即被偽造信用卡冒刷之人辛○○於原審證稱：伊之花旗大來卡並
          未遺失，但金舞廳、君國飯店等所有帳單均非伊所刷卡消費，伊之卡號被
          偽造，不認識被告乙○○等情；另證人即羿登服飾店店員癸○○於警訊中
          證稱：「錄影帶翻拍定格相片就是乙○○、黃正雄二人，由乙○○刷卡但
          未成功」等語；證人即正泰鐘錶行負責人己○○於警訊中證稱：「是吳有
          財刷卡消費買手錶，但該大來卡拒絕交易，交易未成功」等語；證人即被
          告乙○○之妹吳雅玲於原審證稱：「該大來卡是伊所拾獲，一直放在家中
          ，不知其兄乙○○拿去用」等語，共犯黃正雄亦於警訊及原審證稱「該信
          用卡係乙○○所提供並邀我共同前去刷卡消費，有與乙○○去鐘錶行服飾
          店，其他地方均未去，乙○○拿卡出來刷沒有通過」等語，並有定格翻拍
          照片在卷可憑，核與被告乙○○供述情節相符，查該偽造之大來卡既係拾
          獲，而乙○○竟持向特約商店刷卡，其目的顯係詐財無訛，黃正雄竟與之
     擬共同持卡消費，然因無法通過刷卡機連線，而未得逞，乙○○顯有與黃
          正雄共同詐欺取財未遂。
    （三）乙○○侵佔證件並持萬泰商業銀行、美國銀行偽卡行使偽造文書詐財之部
          分：
          右開此部分事實，亦據被告乙○○於警偵訊、原審及本院庭訊時供承明確
          ，並經證人庚○○於原審證稱：「約八十八年二月間有遺失身分證而去補
          發，沒申請信用卡或接到帳單」等語；證人即滿天紅名店負責人單中於警
          訊時亦證述乙○○持他人名義之信用卡多次刷卡消費等情；此外，並有消
          費簽帳單八紙、偽造信用卡三張扣案、庚○○身分證贓物認領收據等在卷
          可稽，此部分事證亦明確。
    （四）綜上所述，被告二人之犯行均堪以認定，應依法論科。
二、核(1)被告子○○、乙○○二人持虛偽財力證明向匯通銀行詐欺核發信用卡並刷卡
    消費詐財，所為均係犯刑法第二百十六條、第二百十條、第三百三十九條第一項
    之行使偽造文書、詐欺取財罪。其二人並與代辦信用卡之成年陳姓男子間，均有
    犯意聯絡及行為分擔，應論以共同正犯。其偽造扣繳憑單私文書之低度行為，為
    行使偽造私文書之高度行為所吸收，應僅論以行使偽造私文書罪。而其先後二次
    偽造扣繳憑單私文書以及由乙○○多次詐欺取財之犯行，均時間緊接，方法相同
    ，觸犯構成要件相同之罪名，顯係基於概括犯意為之，應依連續犯之規定論以一
    罪並依法加重其刑。其連續行使偽造私文書扣繳憑單，無非係為達連續詐欺取財
    之目的，是其所犯連續行使偽造私文書罪、連續詐欺取財罪間，有方法、目的之
    牽連關係，應從一重之連續行使偽造私文書罪論處。甲訴人於起訴書證據並所犯
    法條欄中，就子○○之犯行僅論其詐欺取財罪而未提及其尚犯偽造文書罪，然起
    訴書犯罪事實欄已載明其偽造文書之相關犯罪事實，起訴書所犯法條欄漏引偽造
    文書之犯罪條文，應予補充。(2)被告乙○○夥同黃正雄持吳雅玲所拾獲之不詳姓
    名之人所偽造之花旗銀行大來卡分別至正泰鐘錶行及后羿服飾店購物未得逞，所
    為係犯刑法第三百三十九條第三項、第一項之詐欺取財未遂罪，其著手犯罪行為
    之實行未能得逞，為未遂犯，應按正犯之刑減輕之。該二人就詐欺取財未遂罪間
    ，互有犯意聯絡及行為分擔，為共同正犯。先後二次詐欺取財未遂犯行，時間緊
    接，方法相同，觸犯構成要件相同之罪名，顯係基於概括犯意為之，為連續犯。
    (3)被告乙○○侵占庚○○遺失之身分證件，並以庚○○名義作為偽造信用卡名義
    人。又於前述三張偽造信用卡背面簽署（偽造）「庚○○」之簽名，表示該信用
    卡之使用人歸屬，應係不待依習慣或特約，單從形式上觀察，即足徵係「庚○○
    」所使用之證明，此部分所為係犯刑法第二百十條之偽造私文書罪；又在信用卡
    簽帳單上簽署姓名，單從形式上觀察，即足以知悉係表示已收受特約商店所交付
    之交易標的物或消費標的，含有收據性質，應屬私文書；故核乙○○侵占身分證
    、持偽造之信用卡簽帳消費行使，此部分所為係犯刑法第三百三十七條、第二百
    十六條、第二百十條、第三百三十九條第一項之侵占遺失物、行使偽造文書、詐
    欺取財罪。（此部份共詐欺八萬一千七百七十一元，甲訴人認此部份詐取之財物
    為八萬八千零四十五元，應予更正）。按依九十年六月二十日甲布，同年月二十
    二日生效施行之刑法第二百零一條之一規定，意圖供行使之用，而偽造信用卡，
    係處一年以上七年以下有期徒刑，得併科三萬元以下罰金；行使前項偽造之信用
    卡者，依同條第二項規定，係處五年以下有期徒刑，得併科三萬元以下罰金。被
    告偽造信用卡並持以行使之行為，發生在本條甲布生效之前，自應依刑法第二條
    第一項但書規定，仍適用有利於被告之刑法第二百十六條、第二百十條、第三百
    三十九條第一項論處。被告與販賣偽造信用卡之不詳年籍成年男子間，互有犯意
    聯絡及行為分擔，亦為共同正犯。被告於取得信用卡後立即於上開三張信用卡簽
    署「庚○○」姓名，並立即持往消費，該三次之簽名應屬基於相同犯意而於時間
    、空間不可分割下之接續行為，僅論以一罪。又被告於特約商店中行使該偽造之
    三張信用卡共八次，偽簽「庚○○」之署押於簽帳單上，簽帳單雖未扣案，然因
    簽帳單悉為一式三聯，採複寫方法，故被告於簽帳單之客戶存查聯上偽簽「庚○○」之署押即同時複寫於該簽帳單之特約商店存查聯及發卡銀行存查聯上。其複
    寫並交還特約商店行使，係一偽造私文書及行使偽造私文書行為均觸犯相同數罪
    名，為想像競合犯，應依刑法第五十五條從一情節較重者處斷。被告於簽帳單上
    偽造「庚○○」署押之行為，係偽造私文書之部分行為，不另論罪；又偽造信用
    卡私文書、簽單私文書之低度行為，為行使偽造信用卡私文書及簽帳單私文書之
    高度行為所吸收，應僅論以行使偽造私文書一罪。被告乙○○右揭事實一、二、
 三，各次犯罪事實係分別起意（詳如後述），甲訴人認被告前八十六年之犯行（
    即事實一部分）與八十八年之犯行（即事實二、三部分）應分論併罰，尚有未洽
    。再甲訴人於起訴書證據並所犯法條中論及乙○○犯有刑法第二百十二條之罪，
    惟其犯罪事實欄並未提及有關此部份之犯行，本院遍查全卷亦無發現相關此部份
    之犯行，甲訴人援引上開條文，應屬誤繕。
三、原審論處被告二人罪刑，固非無見；惟查：（一）被告乙○○係於右揭事實一時
    地，與被告子○○以不實資料，請領信用卡共同盜刷詐欺取財，約經一年餘之後
    ，臨時發現其妹拾獲之大來信用卡，始起意盜刷詐欺取財而有事實二部分之犯行
    ，而後又拾得他人之身分證而起意購買偽造之信用卡盜刷詐欺取財，而有事實三
    之犯行，顯然被告乙○○上開事實一、二、三之犯行，各次事實之犯行係分別起
    意，為數罪，乃原判決認被告係基於概括之犯意，而論以連續犯，自有未洽；（
    二）被告乙○○右揭事實二部分，其中到高雄市鹽埕區○○○路九五號正泰鐘錶
    行盜刷之時間係八十八年一月七日十五時許，原判決誤載為「八十七年」一月七
    日十五時許，尚有疏漏；（三）原判決漏引罰金罰鍰提高標準條例第一條前段、
    第二條，併有未洽；（四）關於乙○○偽造信用卡並持以行使部分（即事實三部
    分），原判決未及比較新舊法適用之問題。被告子○○上訴意旨否認犯罪，被告
    乙○○上訴意旨以原量刑過重，而均指摘原判決不當，雖不足取，但原判決既有
    上開可議之處，仍無可維持，應將原判決撤銷改判。審酌被告等人之素行，被告
    乙○○於假釋中又犯本案，其刷卡金額非低，侵害程度非微，又被告子○○雖未
    親自刷卡消費，但同意辦卡並交由乙○○恣意詐財，亦屬不該，惟念其先前並無
    前科，素行尚非不良，及其等犯罪後之態度等一切情狀，各量處如主文第二項、
    第三項所示之刑；並就被告乙○○部分定其應執行刑；又中華民國九十年一月十
    日修正甲布，同年月十二日生效施行之刑法第四十一條規定：「犯最重本刑為五
    年以下有期徒刑以下之刑之罪，而受六個月以下有期徒刑或拘役之宣告，因身體
    、教育、職業、家庭之關係或其他正當事由，執行顯有困難者，得以一元以上三
    元以下折算一日，易科罰金。但確因不執行所宣告之刑，難收矯正之效，或難以
    維持法秩序者，不在此限。」，依刑法第二條第一項前段規定，就子○○量刑部
    分，並諭知易科罰金之折算標準。偽造美國銀行卡號0000 0000 0000 0000 號
    ＶＩＳＡ卡；美國銀行卡號0000 0000 0000 0000 號ＶＩＳＡ卡；萬泰商業
    銀行卡號0000 00000000 0000號ＶＩＳＡ卡均屬偽卡，為被告乙○○所有，供犯
    罪所用之物（包括背面「庚○○」之署押），應依刑法第三十八條第一項第二款
    之規定宣告沒收。至於以上開偽卡消費之簽帳單八張，及偽造之乙○○、子○○
    之扣繳憑單，或已交付特約商店、或已交付發卡銀行，非屬被告所有，至於客戶
    存根聯之部份，因乙○○係於特約商店內被當場逮獲，據乙○○供稱，特約商店
    小姐要其簽名伊就簽名，不知簽過多少張亦不知金額多少，也不知簽帳單在何處
    等語，是供犯罪用之簽帳單部分，未免執行之困難，不予宣告沒收。再按署押、
    印文為文書之一部，偽造署押、偽造印文之行為應吸收於偽造文書行為，而無須
    另行論罪，然若未將偽造之文書沒收者，仍應依刑法第二百十九條將偽造之署押
    、印文沒收（最高法院二十七年上字第二五九七號判例意旨參照）。是上開一式
    三聯簽帳單上偽造「庚○○」署押共計二十四枚，均係被告所偽造，已據被告供
    認在卷，雖均未扣案，但不能證明已滅失，依刑法第二百十九條規定併宣告沒收
    ；至上開偽造之花旗銀行卡號0000 0000 0000 0000 號大來信用卡，被告乙○○
    供明已丟棄，不能證明尚存在，未免日後執行之困難，故不予宣告沒收；又被告
    乙○○並無偽造單中、辛○○之署押，甲訴人請求沒收該署押，亦有未合，併此
    敘明。另以起訴事實如本判決後述四部分，不能證明被告乙○○確有此部分之犯
    行，惟甲訴人認此部分與被告乙○○經起訴判決有罪之部分有連續犯裁判上一罪
    關係，故此部分不另為無罪之諭知。
四、甲訴意旨另以：被告乙○○於八十八年一月初起，持所拾獲之辛○○之花旗銀行
    大來卡前往君國大飯店、金皇家舞廳、御蝴蝶ＫＴＶ、敦煌服飾名店等多家特約
    商店消費分別為一百元、五萬八千三百四十元、一千三百五十元、五萬七千元、
    七萬五千零六十元等，並偽造辛○○署押持該卡消費，此部分亦涉犯刑法第二百
    十條、第二百十六條、第三百三十九條第一項之偽造文書、詐欺等罪嫌云云。經
    查，證人君國飯店服務生丑○○於警訊中證稱：錄影帶定格相片中穿紅背心之人
    （指乙○○）有於元月十二日至十五日持卡試刷等情；證人金皇家舞場店員丙○○於警訊中結證稱：時日已久，不復記憶，無法指認等語；證人君國飯店櫃台人
    員丁○○於警訊證稱：時日已久，不復記憶，無法指認等語；證人壬○○於警訊
    中證稱：相片中那位（指黃正雄）進入我店內刷卡買衣服，簽吳男龍名字，有刷
    成功等語；證人戊○○於警訊中證稱：照片中之男子與刷卡消費的人很相似，簽
    單具名吳男龍等語；證人寅○○於警訊中證稱：以吳男龍名義簽單，我不認識該
    二人等語。惟查，卷附之簽帳單，其簽名署押為吳男龍及蔡雪，而特約商店對核
    對信用卡背面之署押及簽帳單之署名是否近似，有其應負之善良管理人之注意義
    務，觀以相同之大來偽卡消費，竟有簽署吳男龍及蔡雪二個姓名，且特約商店均
    能讓持卡人刷卡通過，已難謂上開刷卡消費均係乙○○或黃正雄所為，況簽帳單
    之正本因已逾保存期限無法調取，惟依卷附之信用卡簽帳單影本，其上之簽名吳
    男龍及蔡雪，其筆畫凌亂粗狂，經核亦與乙○○或黃正雄於原審之工整簽名字體
    顯不相符，況該大來卡既係偽造已如前述，則偽造之人亦有可能相同卡號偽造多
    張信用卡而分交數人使用，而警方之所以查獲乙○○亦曾持偽造之大來卡刷卡擬
    詐財而未遂，係因正泰鐘錶行曾遭強盜財物，經警方過濾現場錄影帶，發現乙○○、黃正雄二人曾於日前持卡消費未成功，形跡可疑，因而循線查獲，當時既無
    刷卡成功，即無簽帳單之簽名足供比對，后羿服飾行之情形亦屬相同，此觀警訊
    筆錄之記載即明。不僅證人即特約商店之店員多於警訊時起即已無法指認是否被
    告乙○○有何持卡冒刷行為，縱有少數能指認照片之店員，已如前述，但指認照
    片極易有誤，實不能因相同卡號之偽造信用卡曾有人持以冒刷成功而遽謂曾持有
    相同卡號偽卡之被告乙○○即係該所有冒刷之行為人。尚乏證據證明被告乙○○
    有此部分之犯行，本應為無罪之諭知，惟甲訴人認此部分與前述論罪事實有連續
    犯關係，爰不另為無罪之諭知。
五、原審同案被告吳芳雲部分，業經原審判決無罪確定，並送執行在案。
據上論結，應依刑事訴訟法第三百六十九條第一項前段、第三百六十四條、第二百九
十九條第一項前段，刑法第二條第一項前段、第二十八條、第五十六條、第二百十六
條、第二百十條、第三百三十九條第一項、第三項、第三百三十七條、第二十六條前
段、第五十五條、第五十一條第五款、第二百十九條、第二條第一項前段但書，第四
十一條第一項、第三十八條第一項第二款，罰金罰鍰提高標準條例第一條前段、第二
條，判決如主文。
案經檢察官陳惠珠到庭執行職務。
中      華      民      國    九十      年      八      月     十五     日
                              台灣高等法院高雄分院刑事第二庭
                                  審判長法官  曾永宗
                                        法官  謝肅珍
                                        法官  邱永貴
右正本證明與原本無異。
被告乙○○詐欺取財未遂部分不得上訴。
其餘如不服本判決，應於判決送達後十日內向本院提出上訴狀，其未述理由者並應
於提出上訴狀後十日內向本院補提理由書（應附繕本)。
                                      書記官  周能智
中      華      民      國    九十      年      八      月     十七     日
附錄論罪科刑法條：
刑法第二百十條
偽造、變造私文書，足以生損害於甲眾或他人者，處五年以下有期徒刑。
刑法第二百十六條
行使第二百十條至第二百十五條之文書者，依偽造、變造文書或登載不實事項或使登
載不實事項之規定處斷。
刑法第三百三十九條第一、三項
意圖為自己或第三人不法之所有，以詐術使人將本人或第三人之物交付者，處五年以
下有期徒刑、拘役或科或併科一千元以下罰金。
前二項之未遂犯罰之。
 附表一 ：（ 乙○○部分）
┌──┬────┬────────────┬───────┬─────┐
│編號│簽帳日期│商店名稱                │ 簽帳金額     │   備註   │
├──┼────┼────────────┼───────┼─────┤
│一  │86/12/02│琴韻餐廳                │ 12400元      │          │
├──┼────┼────────────┼───────┼─────┤
│二  │86/11/28│甲爵服飾                │ 10500元      │          │
├──┼────┼────────────┼───────┼─────┤
│三  │86/12/01│寒舍美麗華ＫＴＶ        │ 2700元       │          │
├──┼────┼────────────┼───────┼─────┤
│四  │86/12/01│三吉汽車股份有限甲司    │ 4790元       │          │
├──┼────┼────────────┼───────┼─────┤
│五  │86/12/02│我願意鋼琴酒吧          │ 4200元       │          │
├──┼────┼────────────┼───────┼─────┤
│六  │86/12/06│錢櫃視聽         │ 1056元       │          │
├──┼────┼────────────┼───────┼─────┤
│七  │86/11/29│還璞服飾古玩店          │ 21800元      │          │
├──┼────┼────────────┼───────┼─────┤
│八  │86/11/30│雅集音響商行            │ 33350元      │          │
├──┼────┼────────────┼───────┼─────┤
│九  │86/12/08│大堯旅行社              │ 22420元      │          │
├──┼────┼────────────┼───────┼─────┤
│十  │86/12/05│歐風男飾精品            │ 10000元      │          │
├──┼────┼────────────┼───────┼─────┤
│十一│86/12/06│還璞服飾古玩店          │ 21350元      │          │
├──┼────┼────────────┼───────┼─────┤
│十二│86/12/08│遊戲人間有限甲司        │ 5100元       │共計      │
│    │        │                        │              │149666元  │
└──┴────┴────────────┴───────┴─────┘
 附表二：（子○○部分）
 ┌──┬────┬────────────┬───────┬─────┐
 │編號│簽帳日期│商店名稱                │ 簽帳金額     │   備註   │
 ├──┼────┼────────────┼───────┼─────┤
 │一  │86/12/10│還璞服飾古玩店          │ 43950元      │          │
 │    │        │                        │              │          │
 ├──┼────┼────────────┼───────┼─────┤
 │二  │86/12/11│遊戲人間有限甲司        │ 4500元       │          │
 │    │        │                        │              │          │
 ├──┼────┼────────────┼───────┼─────┤
 │三  │86/12/13│寒舍美麗華ＫＴＶ        │ 3100元       │          │
 │    │        │                        │              │          │
 ├──┼────┼────────────┼───────┼─────┤
 │四  │86/12/12│中國信託商銀高雄分行    │ 10000元      │          │
 │    │        │                        │              │          │
 ├──┼────┼────────────┼───────┼─────┤
 │五  │86/12/15│中國國際商銀高雄分行    │ 10000元      │          │
 │    │        │                        │              │          │
 ├──┼────┼────────────┼───────┼─────┤
 │六  │86/12/16│中國國際商銀高雄分行    │ 10000元      │          │
 │    │        │                        │              │          │
 ├──┼────┼────────────┼───────┼─────┤
 │七  │86/12/13│還璞服飾古玩店          │ 21000元      │          │
 │    │        │                        │              │          │
 ├──┼────┼────────────┼───────┼─────┤
 │八  │86/12/18│友為實業有限甲司行      │ 1568元       │          │
 │    │        │                        │              │          │
 ├──┼────┼────────────┼───────┼─────┤
 │九  │86/12/20│中國國際商銀高雄分行    │ 10000元      │          │
 │    │        │                        │              │          │
 ├──┼────┼────────────┼───────┼─────┤
 │十  │86/12/21│中國國際商銀高雄分行    │ 5000元       │          │
 │    │        │                        │              │          │
 ├──┼────┼────────────┼───────┼─────┤
 │十一│86/12/15│琴韻餐廳                │ 9300元       │          │
 │    │        │                        │              │          │
 ├──┼────┼────────────┼───────┼─────┤
 │十二│86/12/12│太平洋百貨高雄分甲司    │ 10080元      │共計      │
 │    │        │                        │              │138498元  │
 └──┴────┴────────────┴───────┴─────┘
附表三：
┌──┬─────────────────┬──────────┐
│編號│    偽造之信用卡及署押            │ 數              量 │
├──┼─────────────────┼──────────┤
│１  │偽造之美國銀行卡號0000－000│ 壹張               │
│    │0－0000－0000號ＶＩＳＡ卡│                    │
├──┼─────────────────┼──────────┤
│２  │偽造之美國銀行卡號0000－000│ 壹張               │
│    │0－0000－0000號ＶＩＳＡ卡│                    │
├──┼─────────────────┼──────────┤
│３  │偽造之萬泰商業銀行0000－000│ 壹張               │
│    │0－0000－0000號ＶＩＳＡ卡│                    │
├──┼─────────────────┼──────────┤
│４  │簽帳單八張上一式三聯偽造之「庚○○│ 貳拾肆枚           │
│    │」之署押。                        │                    │
└──┴─────────────────┴──────────┘
       Ａ


司法院資訊處製作；財團法人民間司法改革基金會備份。
